【裁判字號】    95,上易,496
【裁判日期】    950622
【裁判案由】    竊盜
【裁判全文】
臺灣高等法院刑事判決                 95年度上易字第496號
上  訴  人  台灣新竹地方法院檢察署檢察官
上  訴  人
即  被  告  丙○○
            甲○○
                      代轉)
上列上訴人因被告竊盜案件，不服臺灣新竹地方法院94年度易字
第71號，中華民國95年1月26日第一審判決（起訴案號：臺灣新
竹地方法院檢察署94年度偵字第71號）提起上訴，本院判決如下
：
    主  文
上訴駁回。
    事  實
一、丙○○與甲○○共同基於意圖為自己不法所有之犯意聯絡，
    於93年12月31日凌晨1時許，由丙○○攜帶所有之小手電筒1
    個，客觀上可作為兇器使用之大剪刀1把，甲○○則手戴手
    套1個及攜帶所有之手電筒1個、客觀上可作為兇器使用之斜
    口剪、美工刀、起子各1把，在新竹市○○路173巷2弄54號
    附近，共同剪斷乙○○所保管位於上址之電纜線3條，得手
    後據為己有，適同日1時40分許，因員警巡邏行經上開地點
    ，丙○○見狀乃將竊得之3條電纜線丟棄於地，嗣經警扣得
    上開電纜線，及丙○○所有之大剪刀1把及小手電筒1個，甲○○所有之手套1個、斜口剪1把、美工刀1把、起子1把及手
    電筒1個而查獲。
二、案經乙○○訴由新竹市警察局第三分局報請臺灣新竹地方法
    院檢察署檢察官偵查起訴。
    理  由
一、上訴人即被告丙○○、甲○○於審理期日經傳未到庭，惟其
    等前於原審、偵審及本院準備程序中，固均坦承有於上揭時
    、地，丙○○手持大鐵剪1把，攜帶小手電筒1個，甲○○攜
    帶手套1個、斜口剪、美工刀、起子各1把及手電筒1個等情
    ，惟均矢口否認有何竊盜犯行。丙○○辯稱：當天到現場因
    為下雨怕觸電，且該戶有人居住所以不敢剪，並無手持3條
    電纜線，或剪斷電纜線後丟棄現場之情，不知為何有扣案之
    3條電纜線。甲○○辯稱：其與丙○○到現場找朋友，剛到
    上址並自超商購物出來，不知何故即為警所逮捕，扣案之斜
    口剪等工具係其隨身攜帶工具，亦未曾見過扣案之3條電纜
    線云云。惟查：
  (一)被告2人為警於上揭時地查獲時，丙○○一手持大鐵剪，另
    一手拖著3條電纜線，當丙○○發現員警時，即將手中所拖
    之3條電纜線丟在地上，被告2人並逃跑，經警追緝，當場扣
    得3條電纜線等情，業據證人即查獲之警員林進輝、林文政
    於原審到庭證述在卷。
  (二)當天現場新竹市○○路173巷2弄54號附近確有臺電電纜線遭
    竊之情形，經證人即告訴人乙○○（為臺電電纜線施工之承
    包商）於警詢中證述明確，並有失竊現場之照片10張在偵查
    卷中可按。查扣之電纜線3條依其外皮上之TPC字樣以及其特
    殊規格確係臺電之專用之低壓電纜線，且被告丙○○所持有
    之大鐵剪用途係用於剪斷與扣案同一規格之低壓電纜線等情
    ，亦經證人乙○○於原審證述明確。
  (三)證人林進輝警員證述：本件查獲當時其並未穿著雨衣，並未
    下雨等語，且經原審向交通部中央氣象局新竹氣象站查詢，
    依新竹氣象站所紀錄之累積雨量，93年12月30日24時至同年
    月31日4時止新竹市並無雨量累積之情形，有該氣象站之逐
    日逐時氣象資料1紙在卷可按，是本件查獲當時現場並未下
    雨等情應可認定。又上揭高翠路電纜失竊現場之臺電電纜線
    部分通電，部分不通電，而失竊之電纜線均係沒有送電等情
    ，亦據證人乙○○證述明確，是無論本件查獲當天是否有下
    雨或天氣潮濕，由於電纜線並未通電，是被告2人持扣案之
    大鐵剪剪斷查獲現場之電纜線均無觸電之危險，更遑論現場
    並未下雨。且現場電纜線之只要從外觀上，如係引線已經接
    到用戶端，即應該已經接電，如有線頭露在塑膠管（包覆電
    纜線）上面或外面即尚未通電等情，亦經證人乙○○證述明
    確，是電纜線有無通電只需從外觀上即可辨別。是被告所辯
    因當天下雨、電纜線通電而有觸電之虞，故未剪電纜云云，
    自非事實，不足採信。
  (四)參以被告2人對於何以會到現場之原因，一說是為到現場剪
    電纜線但未剪即被查獲，又說是到現場找朋友，復說是到現
    場吃東西買宵夜，被告2人供詞反覆矛盾，到現場之動機顯
    然可疑。復以被告2人被查獲之時間係在凌晨1時許，且被告
    丙○○身上又攜帶大鐵剪之工具及手電筒、被告甲○○亦攜
    帶斜口剪、美工刀、起子各1把、手套1個、手電筒1支，於
    深夜在現場出現等均顯違常情，況被告丙○○、甲○○見員
    警追捕立即逃跑，已如上述，苟被告2人未竊取扣案之3條電
    纜線且現場亦無扣案之3條電纜線，則被告2人何需於員警到
    場後，立即逃離現場？復有當場查扣之電纜線3 條及證人乙○○領回之贓物認領收據1紙在卷可按，是被告2人所辯，不
    足採信，被告2人犯行堪以認定。
二、按刑法第321第1項第3款之加重竊盜罪係以行為人攜帶兇器
    竊盜為其加重條件，此所謂兇器，其種類並無限制，凡客觀
    上足對人之生命、身體、安全構成威脅，具有危險性之兇器
    均屬之，且祇須行竊時攜帶此種具有危險性之兇器為已足，
    並不以攜帶之初有行兇之意圖為必要。最高法院79年臺上字
    第5253號判例意旨參照。本件被告所攜帶之大鐵剪、起子、
    美工刀、斜口剪為金屬製成，用力揮刺，對人之生命、身體
    、安全自有危害，均為兇器之一種。被告2人攜帶之而行竊
    ，所為均係犯刑法第321條第1項第3款之加重竊盜罪。被告2
    人互有犯意聯絡及行為分擔，均為共同正犯。被告丙○○曾
    於民國91年間因竊盜案件，經原審法院於91年7月15日以91
    年度竹簡字第344號判處有期徒刑6月，緩刑2年確定。復於
    同年再因竊盜案件，經原審另於91年11月28日以91年易字第
    681號判處有期徒刑3月確定。再於91年12月7日經原審以91
    年度撤緩字第75號撤銷上開緩刑宣告。以上二罪，經原審於
    92年7月8日以92年度聲字第487號裁定應執行有期徒刑8月，
    於92年1月7日入監執行，92年9月3日縮刑期滿執行完畢，有
    臺灣高等法院被告前案紀錄表1紙在卷可稽，被告丙○○受
    有期徒刑執行完畢，5年內再犯本件最重本刑為有期徒刑以
    上之罪，為累犯，應依刑法第47條規定加重其刑。
三、原審以被告竊盜犯行事證明確，適用刑法第28條、第321條
    第1項第3款、第47條、第38條第1項第2款之規定，並審酌被
    告2人手持大鐵剪等兇器進行竊取電纜線之情節，所竊的電
    纜線之價值，且事後已由告訴人領回，所生危害已降低，惟
    犯後猶無悔意並飾詞狡辯，犯後態度不佳等一切情狀，量處
    丙○○有期徒刑壹年、甲○○有期徒刑拾月。並以扣案之大
    鐵剪、斜口剪、美工刀、起子各1把、手套1個、手電筒2支
    ，分別係被告2人所有，業據被告2人供述明確，且供共犯本
    件竊盜犯行所用，已如前述，應依刑法第38條第1項第2款規
    定，宣告沒收。核其認事用法尚無不合，量刑亦甚妥適，檢
    察官上訴以被告任意提起上訴，濫用司法資源，原審量刑過
    輕；及被告上訴否認犯罪，而指摘原判決不當，均無理由，
    應予駁回。另被告丙○○聲請調閱93年12月31日8至9時青草
    湖派出所監視錄影帶，以證明被告被查獲到派出所時，並無
    拿電纜線等情，惟經查該錄影帶，因存錄期間為3個月，已
    無法調閱，有新竹市警察局第三分局94年11月2日以竹市警
    三分偵字第0940018860號函覆原審在卷（見原審卷第102頁
    ），附此敘明。
四、被告丙○○、甲○○均經合法傳喚，無正當之理由不到庭，
    爰不待其陳述，逕行判決。
據上論斷，應依刑事訴訟法第368條、第371條，判決如主文。
本案經檢察官曾忠己到庭執行職務。
中    華    民    國    95    年    6     月    22    日
                  刑事第二十庭審判長法  官  尤豐彥
                                    法  官  吳鴻章
                                    法  官  魏新國
以上正本證明與原本無異。
不得上訴。
                                    書記官  何子傑
中    華    民    國    95    年    6     月    22    日
附錄本判決論罪科刑法條
中華民國刑法第321條第3 款：
犯竊盜罪而有左列情形之一者，處6月以上、5年以下有期徒刑：
三、攜帶兇器而犯之者。


司法院資訊處製作；財團法人民間司法改革基金會備份。
